臺灣雲林地方法院刑事裁定
110年度聲字第1078號
聲  請  人  臺灣雲林地方檢察署檢察官
受  刑  人  林俊傑



上列聲請人因受刑人數罪併罰有二裁判以上，聲請定其應執行之
刑（110 年度執字第2280號），本院裁定如下：
    主  文
林俊傑所犯如附表所示之罪刑，應執行有期徒刑貳年。
    理  由
一、聲請意旨略以：受刑人林俊傑因犯竊盜等案件，先後經判決
    確定（如附表），符合數罪併罰之要件，應依刑法第53條及
    第51條第5款之規定，聲請定其應執行之刑，爰依刑事訴訟
    法第477條第1 項規定聲請裁定等語。
二、依刑法第53條及第54條應依刑法第51條第5款至第7款之規定
    ，定其應執行之刑者，由該案犯罪事實最後判決之法院之檢
    察官，聲請該法院裁定之。又裁判確定前犯數罪者，併合處
    罰之。但有下列情形之一者，不在此限：一、得易科罰金之
    罪與不得易科罰金之罪。二、得易科罰金之罪與不得易服社
    會勞動之罪。三、得易服社會勞動之罪與不得易科罰金之罪
    。四、得易服社會勞動之罪與不得易服社會勞動之罪。前項
    但書情形，受刑人請求檢察官聲請定應執行刑者，依第51條
    規定定之，刑事訴訟法第477條第1項、刑法第50條分別定有
    明文。又法律上屬於自由裁量之事項，有其外部性界限及內
    部性界限，並非概無拘束。依據法律之具體規定，法院應在
    其範圍內選擇為適當之裁判者，為外部性界限；而法院為裁
    判時，應考量法律之目的，及法律秩序之理念所在者，為內
    部性界限。法院為裁判時，二者均不得有所踰越（最高法院
    80年度台非字第473號判決意旨參照）。至於數罪併罰中之
    一罪，依刑法規定得易科罰金，若因與不得易科之他罪併合
    處罰結果而不得易科罰金時，原可易科部分所處之刑，自亦
    無庸為易科折算標準之記載（司法院釋字第144號解釋意旨
    參照）。
三、經查：受刑人因犯如附表所示之罪，先後經臺灣苗栗地方法
    院及本院判處如附表所示之刑，並均確定在案。受刑人具狀
    請求就附表所示之罪刑，合併定其應執行之刑，此有臺灣雲
    林地方檢察署刑法第50條第1 項但書案件是否請求定應執行
    刑調查表附卷可稽，是聲請人依刑法第50條第2 項規定，聲
    請就附表所示各罪刑定其應執行之刑，於法並無不合。又受
    刑人所犯如附表編號１至２之各罪，經臺灣苗栗地方法院以11
    0 年度聲字第763 號裁定定應執行有期徒刑1 年1 月確定；
    附表編號３之各罪，經本院以109 年度易字第686 號、110 
    年度易字第24號裁判定應執行刑有期徒刑1 年2 月確定，依
    上開最高法院裁判意旨，本院應受裁量權內部界限及外部界
    限之拘束。又本院審酌被告陳稱：對於本案檢察官聲請定應
    執行之刑，沒有意見等語，此有臺灣雲林地方檢察署刑法第
    50條第1 項但書案件是否請求定應執行刑調查表在卷可查，
    另酌以本案附表所示各罪之犯罪時間、犯罪之同質性以及定
    應執行刑之限制加重原則，兼顧刑罰衡平之要求及矯正受刑
    人之目的，在未逾越內、外部界限之限度內，定其應執行之
    刑如主文所示。
四、依刑事訴訟法第477 條第1 項，刑法第53條、第51條第5 款
    ，裁定如主文。
中　　華　　民　　國　　111 　年　　1 　　月　　22　　日
                  刑事第八庭  法  官   蕭孝如
以上正本證明與原本無異。
如不服本裁定，應於裁定送達後5 日內向本院提出抗告狀（須附
繕本）。
                              書記官   沈佩霖
中　　華　　民　　國　　111 　年　　1 　　月　　22　　日

附表：【受刑人林俊傑定應執行刑案件一覽表】
編     號            １           ２           ３ 罪     名  ①竊盜 ②共同竊盜 ③共同攜帶兇器竊盜未遂 共同攜帶兇器竊盜 ①侵入住宅竊盜 ②攜帶兇器毀越安全設備竊盜 宣 告 刑  ①有期徒刑2月 ②有期徒刑3月 ③有期徒刑3月 有期徒刑8月 ①有期徒刑7月 ②有期徒刑9月 犯罪日期  ①109年10月22日晚間10時49分後至同年月25日晚間7時42分間某時許（聲請書誤載為109 年10月22日22時49分某時） ②109年10月22日 ③109年11月19日 109年10月21日  ①109年7月16日 ②109年6月28日 偵查機關年度案號  臺灣苗栗地方檢察署109年度偵字第6941號 臺灣苗栗地方檢察署109年度偵字第6941號 臺灣雲林地方檢察署109年度偵緝字第264號、109年度偵字第5940號 最後事實審 法  院 臺灣苗栗地方法院 臺灣苗栗地方法院 臺灣雲林地方法院  案  號 110 年度易字第102 號 110 年度易字第102 號 109 年度易字第686 號、 110 年度易字第24號  判決日 110 年4 月20日 110 年4 月20日 110 年7 月29日 確定判決 法  院 臺灣苗栗地方法院 臺灣苗栗地方法院 臺灣雲林地方法院  案  號 110 年度易字第102 號 110 年度易字第102 號 109 年度易字第686 號、 110 年度易字第24號  確定日 110 年6 月1 日 110 年6 月1 日 110 年8 月24日 備     註  臺灣苗栗地方檢察署110年度執更字第944號（臺灣臺中地方檢察署110年度執更助字第690號） （編號１至２已定應執行有期徒刑1 年1 月）（聲請書誤載為有期徒刑1 年2 月） 臺灣苗栗地方檢察署110年度執更字第944號（臺灣臺中地方檢察署110年度執更助字第690號） （編號１至２已定應執行有期徒刑1 年1 月）（聲請書誤載為有期徒刑1 年2 月） 臺灣雲林地方檢察署110年度執字第2280號（編號３已定應執行有期徒刑1年2月）